臺灣高等法院刑事判決　　　　　　　　　　　　　九十一年度上訴字第三二０四號
　　上　訴　人
　　即 自訴 人　戊　○
　　被　　　告　乙○○
　　　　　　　　己○○
　　　　　　　　不　詳　（臺北市立和平醫院丁○○，
　　　　　　　　不　詳　（臺北市立和平醫院秘　書，
　　　　　　　　不　詳　（臺北市立和平醫院庚　○，
　　　　　　　　不　詳　（臺北市立和平醫院保全員，
　　　　　　　　不　詳　（臺北市立和平醫院甲○○○○
右上訴人因自訴被告搶奪等案件，不服臺灣臺北地方法院九十一年度自字第五二二號
，中華民國九十一年九月二十九日第一審判決，提起上訴，本院判決如左：
    主  文
上訴駁回。
    理  由
一、按提起自訴，自訴狀應記載左列事項：(一)被告之姓名、性別、年齡、籍貫、職業
    、住所或居所，或其他足資辨別之特徵。(二)犯罪事實及證據。且自訴狀應按被告
    之人數，提出繕本。刑事訴訟法第三百二十條第二項、第三項定有明文；又起訴
    或其他訴訟行為，於法律上必備之程式有欠缺而其情形可補正者，法院應定期間
    ，以裁定命其補正，刑事訴訟法第二百七十三條第三項亦定有明文，而自訴案件
    ，依刑事訴訟法第三百四十三條規定準用刑事訴訟法第二百七十三條第三項，自
    有適用，另自訴程序，依刑事訴訟法第三百四十三條之規定準用公訴之程序之結
    果，提起自訴之程序違背規定者，應諭知不受理判決，此觀刑事訴訟法第三百零
    三條第一款、第三百四十三條之規定自明。
二、經查：上訴人即自訴人戊○提起本件自訴，僅於自訴狀上記載：「一被告院長：
    乙○○，男。二被告丁○○：不知名，男。三被告秘書：不知名，女。四被告甲
    ○○○○：不知名，女。五被告警衛：己○○，男。六被告庚○：不知名，男。
    七被告丙○○○：不知名，男。」，且自訴狀記載「書狀、理由、證據等開庭之
    時，當庭呈閱各被告之有關罪嫌。」等語（見原審卷第一頁至第二頁），既未按
    被告之人數，提出繕本，亦未記載被告犯罪之事實及證據，嗣經原審傳喚自訴人
    於民國（下同）九十一年八月七日到庭調查，自訴人仍未到庭（見原審卷第五頁
    、第八頁）。是就自訴人所提之自訴狀所載，尚不足以辨識被告之犯罪事實及證
    據內容為何，且具體審判權行使對象之被告特徵，亦欠翔實特定，原審乃裁定命
    自訴人於收受裁定後五日內補正「自訴狀之被告姓名、犯罪事實及證據，並按被
    告之人數提出自訴狀繕本。」（見原審卷第十三頁）。自訴人於九十一年九月二
    十日收受前開裁定後（見原審卷第十六頁送達證書），並未遵期補正，原審乃依
    刑事訴訟法第三百四十三條、第三百零七條、第三百零三條第一款規定，不經言
    詞辯論，以自訴人自訴不合法律上程式而判決自訴人自訴乙○○、己○○部分自
    訴不受理，經核於法並無不合。
三、上訴意旨以本案卷內附有自訴人被被告打傷之診斷書，原審卻不予採信，認原判
    決為違背法令云云。惟自訴人未遵期補正起訴程序之欠缺，予以判決自訴不受理
    ，並無不合。至於自訴人於九十一年九月二十九日原審判決自訴不受理之翌日（
    即九十一年九月三十日）始具狀提出診斷書一紙，並敘明欲自訴乙○○、己○○
    等人（見原審卷第二十二頁至第二十六頁），但僅載明自訴被告諸人之罪名，未
    補正其餘諸人之姓名，亦未敘明犯罪之事實，並再提起上訴，指摘原判決不當，
    核無理由，應予駁回。並不經言詞辯論為之。
四、第一審僅就自訴人自訴被告乙○○、己○○部分判決自訴不受理，對於其餘五位
    不詳姓名者，原審並未判決，乃自訴人對第一審未判決之五位不詳姓名之人部分
    亦提起上訴，此部分上訴即不合法，應予駁回，亦並不經言詞辯論為之。
據上論斷，應依刑事訴訟法第三百六十八條、第三百七十二條判決如主文。
中    華    民    國      九十一  年       十       月       三十一     日
                             臺灣高等法院刑事第二十二庭
                                 審判長法  官  許  正  順
                                       法  官  吳      燦
                                       法  官  林  明  俊
右正本證明與原本無異。
如不服本判決應於收受送達後十日內向本院提出上訴書狀，其未敘述上訴之理由者並
得於提起上訴後十日內向本院補提理由書（均須按他造當事人之人數附繕本）。
                                       書記官  蕭  進  忠
中    華    民    國      九十一  年       十       月      三十一      日
